臺灣臺南地方法院刑事判決　　　　　　　　　　　　　九十三年度訴字第七八二號
　　公　訴　人　臺灣臺南地方法院檢察署檢察官
　　被　　　告　甲○○
右列被告因違反毒品危害防制條例案件，經檢察官提起公訴（九十三年度營毒偵字第
一三０號），被告就被訴事實為有罪之陳述，經本院裁定由受命法官獨任進行簡式審
判程序，判決如左：
    主  文
甲○○連續施用第一級毒品，處有期徒刑柒月；又連續施用第二級毒品，處有期徒刑
肆月。應執行有期徒刑拾月。
    事  實
一、甲○○前於民國九十年間因施用第一級、第二級毒品案件，經本院以九十一年度
    毒聲字第七二四號裁定送觀察、勒戒後，認無繼續施用毒品之傾向，由臺灣臺南
    地方法院檢察署檢察官於九十一年七月十六日，以九十一年度營毒偵字第九二號
    為不起訴處分確定。詎其仍不知悔改，又基於施用第一級毒品海洛因之概括犯意
    ，自九十二年十二月初某日起至九十三年六月二十一日止，在不詳地點，以將海
    洛因粉末摻入香煙點燃吸食之方式，連續施用第一級毒品海洛因多次。甲○○復
    另行起意，基於施用第二級毒品安非他命之概括犯意，於九十二年十二月初某日
    起至九十三年六月二十一日止，在不詳地點，以將安非他命置於鋁箔紙上燒烤吸
    食其煙之方式，連續施用第二級毒品安非他命多次。其間先於九十二年十二月十
    九日下午五時十分許，為警依法通知採尿送驗，結果呈嗎啡陽性反應而查獲；復
    於九十三年二月六日下午三時四十四分許，為警依法通知採尿送驗，結果呈現甲
    基安非他命陽性反應而查獲；迄於九十三年六月二十三日入所執行觀察、勒戒時
    ，為臺灣臺南看守所附設勒戒所再次採集尿液送驗，結果呈鴉片類及安非他命陽
    性反應而查知上情。甲○○前揭施用第一級毒品海洛因行為，嗣經依本院九十三
    年度毒聲字第四五一號裁定送觀察、勒戒後，認有繼續施用毒品之傾向。
二、案經臺南縣警察局白河分局報請臺灣臺南地方法院檢察署檢察官偵查起訴。
    理  由
一、右揭罪事實，業據被告甲○○於本院審理時供承不諱，且被告先後經臺南縣警察
    局白河分局及臺灣臺南看守所附設勒戒所分別於九十二年十二月十九日下午五時
    十分許、九十三年二月二月六日下午三時四十四分許、九十三年六月二十三日採
    尿送驗結果，分別呈現嗎啡陽性反應（按海洛因係由嗎啡經化學合成而製得，經
    注射人體後，因代謝而分解又生成嗎啡，因此海洛因在進入人體後，均以嗎啡型
    態排於尿液中）及甲基安非他命陽性反應，此有列管毒品人口尿液檢體採集送驗
    記錄總表二紙、列管毒品人口尿液檢體採集送驗紀錄表二紙、臺灣檢驗科技股份
    有限公司九十三年四月十三日ＫＺ000000000000號、九十三年四月
    十三日ＫＺ000000000000號濫用藥物尿液檢驗報告及臺灣臺南看守
    所尿液檢驗報告單各一紙在卷可稽。是被告自白核與事實相符，堪以採信。又被
    告前因施用毒品案件，經本院以九十一年度毒聲字第七二四號裁定送觀察、勒戒
    後，認無繼續施用毒品之傾向，由臺灣臺南地方法院檢察署檢察官於九十一年七
    月十六日，以九十一年度營毒偵字第九二號為不起訴處分確定，被告於不起訴處
    分五年內再犯施用第一級毒品之罪，經本院以九十三年度毒聲字第四五一號裁定
    送觀察、勒戒後，認有繼續施用毒品之傾向等情，有各該刑事裁定、不起訴處分
    書、臺灣高等法院被告全國前案紀錄表及臺灣臺南看守所附設勒戒所九十三年七
    月十四日南所文衛字第０九三０００四００七號函附之「有無繼續施用毒品傾向
    證明書」暨「有無繼續施用毒品傾向評估標準紀錄表」各一紙附卷可憑。據上，
    本件事證明確，被告甲○○犯行洵堪認定。
二、查海洛因屬毒品危害防制條例第二條第二項第一款所列之第一級毒品。又安非他
    命為第二級毒品，復為毒品危害防制條例第二條第二項第二款所明定。是核被告
    所為，係犯毒品危害防制條例第十條第一項之施用第一級毒品罪及同條例第十條
    第二項之施用第二級毒品罪。其施用前持有第一級、第二級毒品之低度行為，分
    別為其施用第一級、第二級毒品之高行為所吸收，均不另論罪。被告先後多次施
    用第一級、第二級毒品之犯行，均時間緊接，方法相同，所犯均係構成要件同一
    之罪名，顯係基於概括犯意反覆為之，俱為連續犯，均應依法加重其刑。又其所
    犯上開施用第一級及第二級毒品罪間，犯意各別，罪名亦殊，應予分論併罰。另
    公訴意旨雖僅起訴被告自九十二年十二月十九日下午五時十分回溯二十六小時內
    某時之施用一級毒品海洛因之犯行及九十三年二月六日下午三時四十四分許回溯
    九十六小時內某時之施用第二級毒品安非他命之犯行，惟其於九十二年十二月初
    某日起至，至九十三年六月二十一日間之施用第一級毒品海洛因及第二級毒品安
    非他命之犯行與前揭起訴部分具有連續犯之裁判上一罪關係，已如前述，本院依
    審判不可分原則，自應併予審究。爰審酌被告前已因施用毒品行為，經送觀察勒
    戒，仍再犯本案，自戕身心，顯見其意志力薄弱，未能戒除施用毒品之惡習，惟
    施用毒品行為本質乃屬對自我身心健康之自戕行為，尚未生巨大危害於整體社會
    ，及其犯後坦承犯行，態度良好等一切情狀，各量處如主文所示之刑，並定期應
    執行之刑。
據上論斷，應依刑事訴訟法第二百七十三條之一第一項、第二百九十九條第一項前段
，毒品危害防制條例第十條第一項、第二項，刑法第十一條前段、第五十六條、第五
十一條第五款，判決如主文。
本案經檢察官乙○○到庭執行職務
中      華      民      國      九十三      年    十    月      七      日
                                  臺灣臺南地方法院刑事第五庭
                                          法  官  林佩儒
右正本證明與原本無異。
如不服本判決，應於判決送達後十日內，向本院提出上訴狀。
                                          書記官  廖文靜
中      華      民      國      九十三      年    十    月     十四     日
附錄法條：
毒品危害防制條例第十條：
施用第一級毒品者，處六月以上五年以下有期徒刑。
施用第二級毒品者，處三年以下有期徒刑。
